# 关于供应链贸易

提问人：zico9999 时间：2013-07-10 08:36:22
陈版：物流上市公司目前都有类似“贸易执行”或者“供应链贸易”的业务，从会计角度讲更适合采用净额确认收入的原则！但是税法又规定了，企业必须财务上做销售才能进行出口退税！不知道有何解决办法？与会计师沟通后，他们认为在 3 年 1 期的申报报表中，如果改动收入较大（净利润无影响）则涉及重大会计差错~但是资产负债表的重分类错误则不认为是重大差错！（货币资金项目）~！
不知道您有何意见？！

回答人：chenyiwei
1 、会计和税务是两个独立的体系，应当各自遵循各自的规则，不可能为了满足税务上的要求而采用违反会计准则的会计处理，尤其是对上市公司和IPO企业而言。 2 、实务中通常对于资产负债表上资产内部、负债内部的重分类错报相对于利润表上的重分类错报有更大的容忍度，这也是因为IPO和上市公司对利润指标的重视所导致的。但你提到的这个说法太过绝对。